臺灣雲林地方法院刑事判決　　　　　　　 99年度訴字第739號
公　訴　人　臺灣雲林地方法院檢察署檢察官
被　　　告　許家誠
選任辯護人　黃翎芳律師
上列被告因違反毒品危害防制條例案件，經檢察官提起公訴（99
年度偵字第5220號），本院判決如下：
    主    文
許家誠犯轉讓禁藥罪，處有期徒刑壹年貳月。
    事實及理由
壹、犯罪事實
    綽號「苦瓜」、「大胖」之許家誠與綽號「豬仔」之陳正旭
    原為舊識交好。許家誠曾向陳正旭購買第二級毒品甲基安非
    他命（陳正旭涉犯販賣第二級毒品罪部分，業經臺灣雲林地
    方法院檢察署檢察官以99年度偵字第5419號提起公訴），基
    於朋友情誼，許家誠向陳正旭購得甲基安非他命之數量，在
    相同價格下，較其他一般購毒者為多。於民國99年7 月26日
    ，在雲林縣古坑鄉桂林村桂林61號許家誠家門口，許家誠又
    以新臺幣（下同）2 千元之代價，向陳正旭購得兩包甲基安
    非他命，準備供自己施用。陳正旭因當天（99年7 月26日）
    即欲離境飛往越南，至同年8 月3 日始返國，為避免購毒者
    打電話購買毒品時聯絡不上，恐流失客源，陳正旭即於上述
    毒品交易後，將其用以聯絡販賣毒品之門號0000000000號之
    不詳廠牌手機1 支寄予許家誠保管，拜託許家誠幫忙接聽電
    話，並告知陳正旭不久將返國之意，兩人並同時約定，嗣同
    年8 月3 日陳正旭回國後，再向許家誠拿回該手機及此次甲
    基安非他命價款2 千元。許家誠因該次購得之甲基安非他命
    數量較多，自99年7 月26日至同年8 月3 日時，其中1 包甲
    基安非他命施用未罄（施用毒品部分應由檢察官另行偵辦）
    ，尚有剩餘，另1 包甲基安非他命則未動用。眼見陳正旭返
    國在即，許家誠阮囊羞澀，恐付不出賒欠陳正旭之甲基安非
    他命價款2 千元，且因尚有1 包甲基安非他命未施用，一下
    子付款2 千元未免花費過鉅，許家誠即思將該尚未施用之甲
    基安非他命換取現款。正巧於民國99年8 月3 日11時57分、
    12 時26 分、12時32分許，湯協倉以0000000000號手機撥入
    陳正旭使用之門號0000000000號之不詳品牌手機表示「我跟
    你講喔，我朋友趕著要拉，我過去你那邊，好不好？」「對
    啊，看要古坑街上還是？」「永光街好不好？」「我在加油
    站這邊阿。」「在頂好、頂好、你知道嗎？」等語，許家誠
    知悉湯協倉詢問有無禁藥即第二級毒品甲基安非他命可以提
    供，即基於轉讓禁藥即第二級毒品甲基安非他命換取現金之
    犯意，多次答稱「好。」而允諾之，與湯協倉達成在雲林縣
    古坑鄉○○路頂好超市轉讓甲基安非他命之協議（對談內容
    詳如附件一）。當日下午接近1 時許，許家誠依約與湯協倉
    在雲林縣古坑鄉○○路頂好超市前碰面，因湯協倉斯時身上
    僅有9 百元，不足1 百元，許家誠因上述考量，為籌措現款
    減少支出，復自認已施用之另包甲基安非他命原較市價所應
    得數量為多，自認整體而言（2 包甲基安非他命2 千元），
    剩餘1 包價差1 百脫手並無虧損，許家誠將該包禁藥即第二
    級毒品甲基安非他命轉讓與湯協倉，湯協倉當場交付9 百元
    與許家誠。同日陳正旭返國後，許家誠湊合上述9 百元，將
    積欠2 千元之甲基安非他命價款及門號0000000000號之不詳
    品牌手機1 支返還陳正旭。嗣因警方聲請對門號0000000000
    號實施通訊監察，始循線查獲上情。
貳、認定犯罪事實所憑之證據及理由
一、證據能力方面
(一)、國家基於犯罪偵查之目的，對被告或犯罪嫌疑人進行通訊監
    察，乃係以監控與過濾受監察人通訊內容之方式，蒐集對其
    有關之紀錄，並將該紀錄予以查扣，作為認定犯罪與否之證
    據，屬於刑事訴訟上強制處分之一種，而監聽係通訊保障及
    監察法第13條第1項所定通訊監察方法之一，司法警察機關
    依法定程序執行監聽取得之錄音，係以錄音設備之機械作用
    ，真實保存當時通訊之內容，如通訊一方為受監察人，司法
    警察在監聽中蒐集所得之通訊者對話，若其通話本身即係被
    告進行犯罪中構成犯罪事實之部分內容，則依前開說明，自
    與所謂「審判外之陳述」無涉，應不受傳聞法則之規範，當
    然具有證據能力。至司法警察依據監聽錄音結果予以翻譯而
    製作之監聽譯文，屬於文書證據之一種，於被告或訴訟關係
    人對其譯文之真實性發生爭執或有所懷疑時，法院固應依刑
    事訴訟法第165條之1第2項規定，以適當之設備，顯示該監
    聽錄音帶之聲音，以踐行調查證據之程序，俾確認該錄音聲
    音是否為通訊者本人及其內容與監聽譯文之記載是否相符；
    或傳喚該通訊者；或依其他法定程序，為證據調查。倘被告
    或訴訟關係人對該通訊監察譯文之真實性並不爭執，即無勘
    驗辨認其錄音聲音之調查必要性，法院於審判期日如已踐行
    提示監聽譯文供當事人辨認或告以要旨，使其表示意見等程
    序並為辯論者，其所為之訴訟程序即無不合（最高法院97年
    度台上字第5940號判決意旨參照）。又電話監聽譯文（即通
    訊監察譯文），僅屬依據監聽錄音結果予以翻譯之文字，固
    具文書證據之外觀，但實際上仍應認監聽所得之錄音帶，始
    屬調查犯罪所得之證物，乃刑事訴訟法第165 條之1 第2 項
    所稱之新科技證物，如其蒐證程序合法，且當事人已承認監
    聽錄音譯文之內容屬實，或對於該譯文內容並無爭執，而法
    院復已就該譯文依法踐行調查證據程序者，該監聽錄音之譯
    文即與播放錄音有同等價值，自有證據能力（最高法院98年
    度臺上字第527 號判決意旨參照）。本案卷附通訊監察譯文
    （見警卷第21頁至第22頁、第28頁至第29頁、99年度他字第
    678 號卷第31頁至第32頁、第57頁至第59頁、第68頁至第70
    頁，下稱他卷，詳如附件一、二所示），係檢警持本院核發
    之通訊監察書對門號0000000000號電話號碼實施通訊監察後
    所取得，此有本院99年度聲監字第398 號通訊監察書1 紙（
    見本院卷第85頁）在卷可查，並無違法監聽之疑慮，被告許
    家誠及其選任之辯護人對各該監聽譯文所載譯文內容之真實
    性俱無爭執，均同意作為證據使用，本院於審判期日復踐行
    刑事訴訟法第165 條之合法調查程序（見本院卷第67頁正反
    面、第95頁反面），依刑事訴訟法第155 條第2 項之規定及
    前揭說明，上開監聽譯文自得作為本案判斷之依據。
(二)、次按被告以外之人於偵訊中向檢察官所為之陳述，除顯有不
    可信之情況者外，得為證據，刑事訴訟法第159 條之1 第2
    項定有明文。本案證人湯協倉、曾憲臨、徐進益於檢察官偵
    查時以證人身分依法所為之證述，程序上查無違法不當情事
    ，復有該證人結文在卷可稽（見他卷第45頁至第52頁、第76
    頁至第81頁），並無證據顯示其等係遭受強暴、脅迫、詐欺
    、利誘等外力干擾，或在影響其等心理狀況致妨礙其自由陳
    述等情況下作證，客觀外部查無顯不可信之情況。依前開說
    明，該等證述筆錄具有證據能力。
(三)、被告以外之人於審判外之陳述，雖不符刑事訴訟法第159 條
    之1 至第159 條之4 為規定，而當事人於審判程序同意作為
    證據，法院審酌該言詞陳述或書面陳述作成時之情況，認為
    適當者，亦得為證據，為刑事訴訟法第159 條之5 第1 項定
    有明文。本件檢察官、被告、辯護人於審判程序中，對本判
    決所引用被告以外之人於審判外之供述證據，均表同意作為
    證據（見本院卷第23頁、第50頁反面），本院審酌該等證據
    作成時之情況，認為適當，依上述規定，認有傳聞例外規定
    之適用，均有證據能力。
二、證明力方面
(一)、被告許家誠對上開犯罪事實於審判中坦承不諱（見本院卷第
    22頁反面、第65頁、第68頁至第75頁、第93頁反面、第98頁
    正反面），核與其於偵查中自白內容相符（見警卷第5 頁反
    面、他卷第87頁、偵卷第4 頁），並經證人湯協倉、證人徐
    進益、證人曾憲臨於偵查中證述甚詳，有其等之偵訊筆錄在
    卷可憑，另有卷附之門號0000000000號、00-0000000號電話
    號碼開戶基本資料、本院99年度聲監字第398 號通訊監察書
    、門號0000000000號電話於99年8 月3 日11時57分、12時26
    分、12時32分通聯譯文（見附件一）及於99年7 月28日18時
    40分、7 月29日17時38分通聯譯文（見附件二）可稽，被告
    自承於99年8 月3 日11時57分、12時26分、12時32分許接聽
    湯協倉撥打陳正旭交付用以聯絡販賣毒品之門號000000
    0000號手機後，前往約定地點交付甲基安非他命1 包與湯協
    倉，得款9 百元，其任意性之自白與上述證據資料相合，要
    認可採。
(二)、按所謂販賣行為，須以營利之意思而販入或賣出，方足構成
    。倘於有償讓與他人之初，係基於營利之意思，並已著手實
    施（如兜售等），而因故無法高於購入原價出售，最後不得
    不以原價或低於原價讓與他人時，仍屬販賣行為。苟始終無
    營利之意思，縱以原價或低於原價有償讓與他人，即難謂為
    販賣行為，僅得以轉讓禁藥罪論處。又行為人若始終無營利
    之意思，縱以原價或低於原價將甲基安非他命有償讓與他人
    ，亦得以轉讓第二級毒品罪論處。此分別有最高法院67年臺
    上字第2500號、69年臺上字第1675判例要旨、92年度臺上字
    第4498號判決意旨、及84年第3 次刑事庭會議決議可資參照
    。經查：
１、就陳正旭何以將聯絡販賣毒品之門號0000000000號手機交與
    被告，被告供稱：印象中陳正旭出國去越南，電話（手機）
    給我時說有人會打，意思是有人要跟他要毒品，我可以接等
    語（見偵卷第7 頁、本院卷第69頁反面、第70頁反面、第71
    頁）。且該門號0000000000號為徐進益於99年4 月19日所申
    辦供陳正旭使用以交換甲基安非他命施用，業經證人徐進益
    於偵查中結證纂詳（見他卷第77頁至第80頁），並有000000
    0000號電話開戶資料在卷可佐（見他卷第73頁），應信門號
    0000000000號手機平常原為陳正旭使用。復依被告與徐進益
    於99年7 月28日18時40分許及7 月29日17時38分許之通聯譯
    文所示，徐進益再三詢問被告：「阿幼齒的不知道」、「阿
    幼齒的勒」、「幼齒的跑去哪裡」、「要拿都沒有辦法喔」
    等語，被告回答中稱：「但是手機他會拿回去啦，因為他下
    去手機沒有拿啊」、「回去勒，好不好」（見附件二），可
    知證人徐進益於撥打上述門號電話確實是要找綽號「幼齒」
    之陳正旭拿取甲基安非他命。另稽之卷附之陳正旭出入境資
    訊連結作業查詢資料（見本院卷第87頁），陳正旭確實於99
    年7 月26日離境出國，至同年8 月3 日始返國入境，是以被
    告之所以會接聽湯協倉撥打來之電話，是因陳正旭於99年7
    月26日出國，陳正旭為避免購毒客戶因聯絡不到他本人，即
    轉向他人販毒者購買，唯恐流失客源，故將用以聯絡販賣毒
    品之門號0000000000號手機寄放被告，委託被告有空接聽，
    被告僅係代為接聽門號0000000000號手機，洵堪採信。則被
    告應無在受陳正旭所託代為保管該手機之際，併生以該手機
    從事毒品販賣聯繫管道之意，或與陳正旭形成共同販賣毒品
    之犯意聯絡。
２、被告於99年7 月26日向陳正旭購買2 包甲基安非他命供己施
    用，因陳正旭與被告熟識交好，給予之毒品數量向來較市價
    為多，而該次價款2 千元之甲基安非他命已經買斷，陳正旭
    同意被告先行賒欠，待回國後再連同門號0000000000號手機
    一併返還，被告會在99年8 月3 日接聽證人湯協倉以000000
    0000號行動電話撥打之來電後，將甲基安非他命交付湯協倉
    換取9 百元，是因被告施用量較少，且當時經濟狀況不佳，
    並給付陳正旭毒品價款之期限即將屆至，毒品既然有剩，即
    無庸在這上頭花費過鉅，況已施用之其中1 包甲基安非他命
    數量已較市價為多，被告已佔有便宜，另1 包換取9 百元，
    對被告而言，並無虧損等節，除經被告自承在卷外（見本院
    卷第69頁、第70頁反面、第71頁正反面、第73頁正反面至第
    74 頁 、第77頁、第90頁），證人湯協倉亦於偵查中結稱撥
    打電話聯繫後，以9 百元代價（其中1 百元買涼水用畢）自
    被告手中取得甲基安非他命1 包一事明確（見他卷第45頁至
    46 頁 ）。觀諸證人湯協倉證述與被告交易過程，被告並未
    因湯協倉僅餘9 百元而不願交易，反仍願意以低於向陳正旭
    購入價格1 千元之甲基安非他命脫手，且對於不足1 百元之
    價款，並未言及同意湯協倉賒欠日後返還，湯協倉亦未指出
    向被告取得之甲基安非他命之數量，有因價差1 百元而生短
    少之情事，是以，倘被告有販賣營利之意圖，則該本案毒品
    金錢交付當無成立之機會，被告大可逕行離去，等待其他購
    毒者前來購買獲利，或是與湯協倉約定賒帳並來日追討返還
    ，甚至被告亦可自本來包裝好之甲基安非他命挖取少許數量
    供己施用，降低成本，獲取利潤，但前揭情事均未發生。又
    若被告是與陳正旭共同販賣該包甲基安非他命，則價款1 千
    元之甲基安非他命，被告何敢以9 百元售出，如何能讓陳正
    旭相信被告未中飽私囊？似此賠錢生意絕對無法對陳正旭交
    代。況被告早先於99年7 月28日、29日接聽徐進益所撥打之
    電話，徐進益已表明欲購買甲基安非他命，此除前述附件二
    之通聯譯文可憑，另有證人徐進益之證述筆錄在卷可參（見
    他卷第80頁）。則若被告真有販賣甲基安非他命營利，或與
    陳正旭共同販毒營利，穩定陳正旭之購毒客源，被告當可趁
    隙即與徐進益進行毒品交易，及時獲利，或便日後對陳正旭
    交差了事，其又何須費勁一再告知徐進益「幼齒不在」、「
    晚點再撥」、「我在工作」、「回去了，好不好」，其後，
    均未有任何毒品交易之聯繫。反而被告遲至99年8 月3 日時
    始將甲基安非他命以低於當初購買價格1 千元之9 百元交付
    給湯協倉，由上各情，足明被告上述自白均有憑據，且與論
    理法則、經驗法則均相吻合，自屬真實可信。被告雖有交付
    甲基安非他命換取現金之事實，然並無販賣營利之意思與行
    為，彰彰甚明。
３.綜上，被告係基於轉讓之犯意，將甲基安非他命轉讓與湯協
   倉各節，事證明確，被告犯行堪以認定，應依法論科。
參、論罪科刑之理由
一、按甲基安非他命係屬安非他命類藥品，業經行政院衛生署於
    69 年12 月8 日公告，列入藥物藥商管理法第16條第1 款（
    即現行藥事法第22條第1 項第1 款）之禁藥管理；嗣於79年
    10月9 日雖再以衛署藥字第904142號公告，列入麻醉藥品管
    理條例（現行管制藥品管理條例）第2 條第4 款所定之「化
    學合成類麻醉藥品」管理，並明定於管制藥品管理條例第3
    條所指「管制藥品」（即藥事法第11條之管制藥品）及毒品
    危害防制條例第2 條第2 項第2 款之第二級毒品，又上開列
    入禁藥之管理並未解除，則轉讓甲基安非他命即同時受藥事
    法及毒品危害防制條例之規範。又按藥事法第83條第1 項法
    定刑為7 年以下有期徒刑，得併科5 百萬元以下罰金，較毒
    品危害防制條例第8 條第2 項之法定刑為重，且為毒品危害
    防制條例之後法。再毒品範圍包括影響精神物質與其製品，
    而藥事管理，非僅止於藥品之管理，且毒品未必係經公告之
    禁藥，禁藥亦未必為毒品，是毒品危害防制條例與藥事法二
    者，並無必然之特別法與普通法關係，故除有轉讓之第二級
    毒品達毒品危害防制條例第8 條第6 項之一定數量，經依法
    加重後之法定刑較藥事法第83條第1 項之法定刑為重之情形
    外，因藥事法第83條第1 項為後法，且為重法，應優先適用
    藥事法處罰（最高法院97年度臺非字第397 號、第461 號判
    決意旨參照）。本案被告所轉讓甲基安非他命與證人湯協倉
    之重量，尚無證據可認已達行政院公告應依毒品危害防制條
    例第8 條第6 項加重其刑之淨重10公克，自不得依該條項規
    定處斷。是核被告所為，係犯藥事法第83條第1 項之轉讓禁
    藥罪。被告因轉讓甲基安非他命而持有甲基安非他命之低度
    行為，應為其轉讓之高度行為所吸收，不另論罪。公訴意旨
    雖認被告係基於與他案被告陳正旭共同販賣第二級毒品甲基
    安非他命之犯意，持用0000000000號手機與湯協倉聯絡後，
    以9 百元之價格將甲基安非他命販賣與湯協倉，構成毒品危
    害防制條例第4 條第2 項之販賣第二級毒品，然依前開所述
    ，被告並無營利意圖與行為，僅構成轉讓禁藥既遂罪責，且
    屬單獨犯，此部分公訴意旨容有未恰，然起訴之社會基本事
    實同一，復經本院當庭告以變更之罪名，自應於本判決變更
    檢察官所引應適用之法條。
二、辯護人雖主張本案被告於偵查及審判中均有自白，且被告供
    出陳正旭為毒品之來源，是以應依毒品危害防制條例第17條
    第1 項及第2 項予以減刑，惟本案被告轉讓禁藥之行為，既
    發生藥事法第83條第1 項與毒品危害防制條例第8 條第2 項
    規定間之法規競合關係，應優先適用較重之藥事法第83條第
    1 項規定論處，故基於法律整體適用不得割裂之原則，仍不
    得依毒品危害防制條例第17條第2 項之規定減輕其刑（臺灣
    高等法院暨所屬法院98年11月11日98年法律座談會刑事類提
    案第16號研討結果參照），從而被告是否有毒品危害防制條
    例第17條第1 項及第2 項適用，本院無須審認贅載。至公訴
    檢察官曾聲請傳喚陳正旭為證人到院作證，以釐清被告與陳
    正旭間之關係，然本院依本案調查所得證據資料，已足斷定
    被告轉讓甲基安非他命之犯行，事實已臻明瞭，即無再行傳
    喚調查陳正旭之必要，爰依刑事訴訟法第163 條之2 第1項
    駁回檢察官此部分調查證據之聲請，附此敘明。
三、本院審酌被告犯後坦承犯行，能據實指述甲基安非他命之來
    源及與湯協倉交易之細節，信其有坦然面對事實，承認錯誤
    ，據以悔改之心態，其態度良好。然被告轉讓禁藥即毒品甲
    基安非他命，助長禁藥之流通，且透過自身行為讓施用毒品
    者有容易取得之管道，此舉無異擴張毒品散佈之範圍，誠屬
    不該，但念及被告轉讓甲基安非他命之數量僅有1 包，且轉
    讓之對象又為已有施用習性之湯協倉，犯罪所造成之實害非
    鉅，且被告本身從事布袋戲操偶表演，可謂有一技之長，會
    染上毒癮是因布袋戲演出機會減少後，轉去茶場學做茶，工
    作時間多為晚上到天亮，為能提神之故才施用安非他命，因
    此誤入歧途，對其所作所為已知悔意，本院念及被告犯罪之
    動機僅是想減少毒品上之花費，並非十惡不赦之徒，況被告
    正值青壯年，諒經此次偵審程序應會痛改前非，可期待在服
    刑完竣後重新振作，及其他一切情狀，量處如主文之刑。
四、前述犯罪事實欄所載之門號0000000000號手機1 支（含SIM
    卡1 枚）係被告持以犯本件轉讓禁藥罪所用之物，惟如前所
    述，該門號手機為陳正旭寄予被告，委託被告代為接聽電話
    ，可見該門號手機並非被告所有，自不能宣告沒收，特予指
    明。
肆、應適用之法律
一、刑事訴訟法第299 條第1 項前段、第300 條。
二、藥事法第83條第1 項。
本案經檢察官朱啟仁到庭執行職務
中    華    民    國  100     年    1     月    28    日
                  刑事第一庭  審判長法  官  侯廷昌
                                    法  官  謝宜雯
                                    法  官  王子榮
以上正本證明與原本無異。
如不服本判決應於收受判決後10日內向本院提出上訴書狀，並應
敘述具體理由；其未敘述上訴理由者，應於上訴期間屆滿後20日
內向本院補提理由書（均須按他造當事人之人數附繕本）。「切
勿逕送上級法院」。
                                    書記官  陳俊偉
中    華    民    國   100    年    1     月    28    日
附件一：
     ┌──────┬───────────────────┐
     │99年8月3 日 │A ：0000-000000（苦瓜）               │
     │11時57分11秒│B ：0000-000000（湯協倉）             │
     │            │                                      │
     │            │A ：喂！                              │
     │            │B ：喂！「苦瓜」喔！                  │
     │            │A ：嗯！                              │
     │            │B：我跟你講喔！我朋友趕著要拉！啊！我 │
     │            │   過去你那邊，好不好？               │
     │            │A ：怎樣！                            │
     │            │B ：我過去你那邊聊天好不好？          │
     │            │A ：什麼時候？                        │
     │            │B ：現在！                            │
     │            │A ：這樣喔！                          │
     │            │B ：對呀！好不好？                    │
     │            │A ：好ㄚ！                            │
     │            │B ：啊！要到哪裡？                    │
     │            │A ：嗯！看要哪裡啊！                  │
     │            │B ：你講啊！離你那邊最近的看哪裡ㄚ！  │
     │            │A ：啊！                              │
     │            │B ：對阿！看要「古坑街上」還是！      │
     │            │A ：好ㄚ！                            │
     │            │B ：ㄟ！                              │
     │            │A ：「劍湖山」那裡啦！                │
     │            │B ：哪裡？                            │
     │            │A ：「劍湖山」那裡就好了啦！          │
     │            │B ：機賣勒！到「劍湖山」那裡，你乾脆就│
     │            │    說「永光」就好了ㄚ                │
     │            │A ：好啦！不然就「古坑街」            │
     │            │B ：「永光街」好不好                  │
     │            │A ：「永光街」喔！                    │
     │            │B ：ㄟ！好不好？                      │
     │            │A ：好ㄚ                              │
     │            │B ：ㄚ！我們現在要出發了喔！          │
     │            │A ：好啦！                            │
     │            │B ：你不要跟我關機喔！                │
     │            │A ：好！                              │
     │            │B ：我跟你說真的喔！好不好！          │
     │            │A ：嗯！                              │
     │            │B ：好                                │
     ├──────┼───────────────────┤
     │99年8月3 日 │A ：0000-000000（苦瓜）               │
     │12時26分21秒│B ：0000-000000（湯協倉）             │
     │            │                                      │
     │            │A ：喂！                              │
     │            │B ：喂！你人在哪裡！                  │
     │            │A ：我在「永光街」ㄚ！                │
     │            │B ：我也是在「永光街」ㄚ！我在「加油站│
     │            │    」這邊阿                          │
     │            │A ：喔！好ㄚ！                        │
     │            │B ：啊！在「頂好」「頂好」你知道嗎？  │
     │            │A ：啊！                              │
     │            │B ：「頂好」這間阿！                  │
     │            │A ：喔！「頂好」我知道！              │
     │            │B ：ㄟ！馬上來喔！                    │
     │            │A ：好！                              │
     ├──────┼───────────────────┤
     │99年8月3日12│A ：0000-000000（苦瓜）               │
     │時32分40秒  │B ：0000-000000（湯協倉）             │
     │            │                                      │
     │            │A ：喂！                              │
     │            │B ：喂！你人在哪裡！                  │
     │            │A ：你是在「古坑」還是「永光」？      │
     │            │B ：這裡「永光」阿！怎麼會是「古坑」  │
     │            │A ：啊！「永光」我在這裡阿！          │
     │            │B ：「頂好」勒！                      │
     │            │A ：「頂好」阿！                      │
     │            │B ：怎麼對！我現在「古坑街」！        │
     │            │A ：機賣！你在「古坑街」吧！          │
     │            │B ：你現在人在哪裡！                  │
     │            │A ：我在「永光」不是啦！你是從那裡過來│
     │            │    ！                                │
     │            │B ：從那個「環球」那一條！            │
     │            │A ：喔！機賣啊！那個就是「古坑」啊！喔│
     │            │    ！你幹幹！                        │
     │            │B ：哪個「古坑」？                    │
     │            │A ：你那個，「頂好」是不是「加油站」過│
     │            │    過來而已！                        │
     │            │B ：對對！                            │
     │            │A ：喔！那個「古坑」啦！              │
     │            │B ：啊！沒有！你現在在哪裡啦！你跟我講│
     │            │    ，我過去啦！                      │
     │            │A ：好啦！我過去啦！                  │
     │            │B ：你馬上過來啦！                    │
     │            │A ：ㄟ拉！                            │
     │            │B ：好                                │
     └──────┴───────────────────┘
附件二：
     ┌──────┬───────────────────┐
     │99年 7 月 28│A ：0000-000000（苦瓜）               │
     │日18時40分22│B ：00-0000000 （益仔）               │
     │秒          │                                      │
     │            │                                      │
     │            │A ：嗯！                              │
     │            │B ：大胖（臺語）喔！                  │
     │            │A ：嗯！                              │
     │            │B ：我現在去找你！                    │
     │            │A ：啊！                              │
     │            │B ：人在那裡！                        │
     │            │A ：我？                              │
     │            │B ：ㄟ！                              │
     │            │A ：「做戲」阿                        │
     │            │B ：啊！                              │
     │            │A ：做工作阿                          │
     │            │B ：在那裡做工作！                    │
     │            │A ：在外面阿！                        │
     │            │B ：這樣喔！                          │
     │            │A ：ㄟ！                              │
     │            │B ：你在那裡                          │
     │            │A ：你是誰！                          │
     │            │B ：益仔阿！                          │
     │            │A ：喔！這個遠了喔！                  │
     │            │B ：啊「幼齒」的不知道！              │
     │            │A ：我不知道ㄟ！                      │
     │            │B ：這樣喔！                          │
     │            │A ：對呀！我不知道！                  │
     │            │B ：ㄟ！                              │
     │            │A ：他就手機放在車上阿！忘記拿去ㄚ！等│
     │            │    一下就拿了吧！                    │
     │            │B ：「幼齒」的喔！                    │
     │            │A ：ㄟ！啊！等一下就拿去了啦！        │
     │            │B ：我看你有辦法嗎？                  │
     │            │A ：沒有啦！我在做工作啦！            │
     │            │B ：這樣喔！                          │
     │            │A ：ㄟ啊！但是手機他會拿回去啦！因為他│
     │            │    下去手機沒有拿阿！                │
     │            │B ：他人有在家嗎？                    │
     │            │A ：你！喔！講話很小聲！我都聽不懂ㄟ！│
     │            │B ：我說，他人有在家嗎？              │
     │            │A ：他的手機他會拿去啦！你晚一點再打好│
     │            │    不好！                            │
     │            │B ：晚一點我就沒有辦法了啦！          │
     │            │A ：我沒有辦法阿！我在做工作阿！      │
     │            │B ：喔！                              │
     │            │A ：因為手機沒有拿下去而已啊！放在這裡│
     │            │    阿！                              │
     │            │B ：喔！好啦！                        │
     ├──────┼───────────────────┤
     │99年7 月29日│A ：0000-000000（苦瓜）               │
     │17時38分22秒│B ：00-0000000 （益仔）               │
     │            │                                      │
     │            │                                      │
     │            │A ：喂！                              │
     │            │B ：喂！                              │
     │            │A ：喂！                              │
     │            │B ：大胖喔！                          │
     │            │A ：喂！這樣聽有嗎？                  │
     │            │B ：這樣聽有嗎？                      │
     │            │A ：你誰？                            │
     │            │B ：「益仔」啦！                      │
     │            │A ：ㄟ！                              │
     │            │B ：啊！在那裡？                      │
     │            │A ：我，作工作阿！                    │
     │            │B ：做工作喔！                        │
     │            │A ：ㄟ！阿！                          │
     │            │B ：「啊！沒有辦法喔！」              │
     │            │A ：啊！在做工作要怎麼那個！          │
     │            │B ：啊！                              │
     │            │A ：在做工作阿！                      │
     │            │B ：這樣要怎樣！                      │
     │            │A ：什麼現在要怎樣！我哪知！          │
     │            │B ：在那裡做！                        │
     │            │A ：啊！                              │
     │            │B ：在那裡做！                        │
     │            │A ：你講話很小聲，我都聽沒有啦！      │
     │            │B ：在那裡做啦！                      │
     │            │A ：在「東勢啦！」                    │
     │            │B ：這麼遠喔！                        │
     │            │A ：啊！                              │
     │            │B ：啊！「幼齒」的勒！「幼齒」的跑去哪│
     │            │    裡？                              │
     │            │A ：我阿知！                          │
     │            │B ：啊！                              │
     │            │A ：我阿知！你晚一點再跟他打啦！      │
     │            │B ：啊！                              │
     │            │A ：晚一點再跟他打啦！                │
     │            │B ：晚一點我就不行ㄟ！甘不在嘛！      │
     │            │A ：沒有啦！                          │
     │            │B ：啊！                              │
     │            │A ：沒有啦！                          │
     │            │B ：沒有喔！                          │
     │            │A ：ㄟ拉！                            │
     │            │B ：哭腰！啊！「要拿都沒有辦法喔！」  │
     │            │A ：回去勒！好不好！                  │
     │            │B ：那麼晚了！不知道！                │
     │            │A ：啊！                              │
     │            │B ：那麼晚了啊！不知道！              │
     │            │A ：啊！沒有啊！你都在工作的時候才在打│
     │            │    ！                                │
     │            │B ：啊！                              │
     │            │A ：人家在工作的時候才在打！哪有辦法！│
     │            │B ：啊！我就現在才有閒阿！            │
     │            │A ：嗯！ㄟ！啊！喔！我在忙啊！        │
     │            │B ：這樣喔！                          │
     │            │A ：好！                              │
     │            │B ：好啦！啊！什麼時候才有閒？        │
     └──────┴───────────────────┘
附錄本件論罪科刑法條
藥事法第83條
明知為偽藥或禁藥，而販賣、供應、調劑、運送、寄藏、牙保、
轉讓或意圖販賣而陳列者，處 7 年以下有期徒刑，得併科新臺
幣 5 百萬元以下罰金。
犯前項之罪，因而致人於死者，處 7 年以上有期徒刑，致重傷
者，處 3 年以上 12 年以下有期徒刑。
因過失犯第 1 項之罪者，處 2 年以下有期徒刑、拘役或科新臺
幣 30 萬元以下罰金。
第 1 項之未遂犯罰之。